臺灣臺中地方法院交通事件裁定　　　　　　　　　　九十三年度交聲字第四五六號
　　原處分機關　交通部公路總局臺中區監理所
　　受 處分 人　甲○○
右列受處分人因違反道路交通管理處罰條例案件，對於交通部公路總局臺中區監理所
民國九十三年五月二十八日所為之裁決（中監違字第裁六○─Ｚ00000000號
裁決書），聲明異議，本院裁定如左：
    主  文
異議駁回。
    理  由
一、原處分機關略以：受處分人甲○○，於民國九十三年三月十九日七時五十八分許
    ，駕駛之車號七Ｑ─九六五一號自小客車，在國道一號公路三二二公里南向處，
    因駕駛車輛未隨身攜帶駕駛執照及行車限速一百公里，經雷達測速時速一一二公
    里，超速十二公里（測距為一八八‧四公尺）之違規事實，為內政部警政署國道
    公路警察局第五警察隊員警依法當場舉發，受處分人依限期到案申訴，該所遂於
    九十三年五月二十八日以中監違字第裁六○─Ｚ00000000號裁決書，裁
    處受處分人違反道路交通管理處罰條例第二十五條第一項第三款、第三十三條第
    一項、第六十三條之規定，處罰鍰新臺幣三千三百元整，並記違規點數一點，逾
    期則依違反道路交通管理事件統一裁罰標準表及裁決書處罰主文裁處，於法並無
    不合等語。
二、本件受處分人甲○○則以：有帶駕照，是交警未明確要求查驗；通過雷射槍測速
    地點時，外側車道有貨車與本人車輛並頭行進；當時該路段車流大，車速不致太
    快；怎麼計算都不會是剛剛超速一一二公里；開單過程中均未提供超速違規照片
    、數據等資料，違背嚴謹的刑事證據法則，爰聲明異議云云。
三、按汽車駕駛人，駕駛車輛未隨身攜帶駕駛執照者，處新臺幣三百元以上六百元以
    下罰鍰；汽車行駛於高速公路或設站管制之道路，而不遵管制之規定者，處汽車
    駕駛人新臺幣三千元以上六千元以下罰鍰；汽車駕駛人違反第三十三條之情形者
    ，記違規點數一點；汽車行駛高速公路應依速限標誌指示；汽車行駛於高速公路
    或設站管制之道路，應遵守其管制之規定。道路交通管理處罰條例第二十五條第
    一項第三款、第三十三條第一項、第六十三條、道路交通安全規則第一百零五條
    及高速公路交通管制規則第五條第一項與違反道路交通管理事件統一裁罰標準表
    分別定有明文。
四、經查：受處分人甲○○，於上開時、地，其駕駛之車號七Ｑ─九六五一號自小客
    車，因駕駛車輛未隨身攜帶駕駛執照及在高速公路超速行駛之違規事實，為內政
    部警政署國道公路警察局第五警察隊員警依法當場舉發等情，有舉發之違反道路
    交通管理事件通知單一紙與裁決書一份在案可稽。雖受處分人以上述情詞置辯，
    惟經本院審酌卷內所附資料得知：執勤員警舉發違規之科學儀器雷射槍測速器，
    係以雷射光束瞄準一受測目標進行偵測，不受其他車輛干擾，違規車輛之違規過
    程均在執勤員警監視中，確認該車超速違規後，始依法攔停稽查；復查雷射測速
    槍係國外先進科學儀器，檢驗合格文件譯本，亦經我國法院公證在案；另有關未
    帶駕照乙節，據執勤員警證稱，當時受處分人未帶駕照，僅出示身份證供舉發人
    員掣單，且於掣單後仍未找到駕照，違規行為事證明確，此亦有原舉發機關九十
    三年五月十七日之函件在卷可佐。再者，本院於九十三年七月二十三日訊問原舉
    發機關之執勤員警即證人熊錦泉結證稱：「（如何確定是受處分人違規？）答：
    因為雷射槍是單點鎖定，無法鎖定兩臺車，所以我們是鎖定異議人的車，不可能
    有誤認的情形，且異議人的車是第一部車」、「（是否親自看到受處分人超速？
    ）答：是，我們從雷射槍的螢幕上確實看到異議人超速」、「（受處分人當時有
    無提出駕照？）答：沒有，我們有向異議人要求提示駕照、行照，但是他只提示
    行照，沒有駕照；他有提示身份證，但一直沒有提示駕照」、「（有無要求提示
    駕照？）答：有索閱兩次，我們一般不會請駕駛人出示身份證，只會要求提示駕
    照，異議人就是沒有提示，我們才會向電子閘門查詢」等語。本件執勤警員於舉
    發違規單上記明，實際雷射槍與該違規車輛之測距為一八八‧四公尺，並未超過
    人之肉眼及測速雷射槍測視之範圍，是舉發警員之測速結果應屬無誤。且按執勤
    警察為維持交通秩序，依法執行職務，立場應是客觀公正，更與受處分人素不相
    識，亦無宿怨，當無設詞誣攀之理，是其所為證言，應屬真實可信。此外，本院
    經查亦無任何證據足資證明執勤員警有捏造事實、違法取締之情事，則執勤警員
    本其加強道路交通管理、維護交通秩序、確保交通安全職責所為之當場舉發，自
    應受到合法、正確而真正之推定。是該車駕駛人確有前揭未帶駕照及超速違規行
    駛之情形，堪以認定。受處分人空言指摘原舉發不當，尚屬無據。從而，原處分
    機關據以援引上開規定，裁處罰鍰新臺幣三千三百元整，並記違規點數一點，逾
    期則依裁決書處罰主文規定處罰，並無不合，本件異議為無理由，應予駁回。
五、據上論斷，應依道路管理處罰條例第八十七條、道路交通案件處理辦法第十九條
    ，裁定如主文。
中      華      民      國      九十三      年    七    月    二十七    日
                                臺灣臺中地方法院交通法庭
                                    法  官  張清洲
右正本證明與原本無異。
如不服本裁定，應於送達後五日內，向本院提出抗告狀。
                                    書記官
中      華      民      國      九十三      年    七    月    二十七    日
